臺灣高等法院臺中分院刑事裁定　　　　　　　　　　　　九十四年度聲字第七六號
　　聲明異議人
　　即　受刑人　甲○○即曾坤.
右列受刑人因違反公職人員選舉罷免法案件，以台灣台中地方法院檢察署檢察官執行
之指揮為不當而聲明異議（九十二年度中檢守執繩緝字第二七四○號），本院裁定如
左：
    主      文
異議駁回。
    理      由
一、聲明異議意旨略以：按法院判決確定後，如該判決有違背法令之情形，並非當然
    即因判決確定而生執行力，（並引最高法院八十八年台抗字第二八八號及八十八
    年度台抗字第三四六號裁定，足以為證）。茲鈞院九十一年度重上更(二)字第二七
    三號案，推翻台中地院八十六年度訴字第一一三四號無罪之認定，而為聲明異議
    人甲○○有罪之判決，並未詳載原判決有何不足採納之理由，有判決不備理由並
    所載理由與調查結果不符之違誤，自屬當然無效之判決，亦不因最高法院未予撤
    銷發回更審，維持原判而變成有執行力之判決。乃台中地檢署主任檢察官不許執
    行檢察官對該判決提起再審與非常上訴意見，即認執行指揮並無不當，嗣並代檢
    察長批准發布通緝命令，按諸鈞院九十二年度聲字第六五九號裁定雖認執行檢察
    官之執行指揮於法並無不合，然與本件通緝命令之發布，究屬不同案件，為此狀
    請撤銷該不當通緝命令云云。
二、按被告逃亡或藏匿者，得通緝之，刑事訴訟法第八十四條定有明文。又判決一經
    確定後，即生既判力，則該判決究竟有無違背法令之情形存在，應另以非常上訴
    途徑解決之，非可依對檢察官執行指揮異議之程序予以爭執。經查本件聲明異議
    人即受刑人甲○○前以本院九十一年度重上更(二)字第二七三號確定判決違背法令
    ，認檢察官執行確定判決所諭知刑罰之指揮為不當，而聲明異議，業經本院九十
    二年度聲字第六五九號裁定，認定前開確定判決並無因聲請再審或提起非常上訴
    等程序，而生變更原確定執行力之情形，是台灣台中地方法院檢察署檢察官所為
    九十二年度執字第四○八二號執行命令，於法並無不合，此有該裁定書乙紙在卷
    可憑。聲明異議意旨雖舉最高法院八十八年度台抗字第二八八號及八十八年度台
    抗字第三四六號裁定為證，稱違法之判決不當然發生執行力云云。惟查，最高法
    院前揭裁定係就原確定判決已經非常上訴而撤銷之情形及案件是否有裁判上一罪
    關係，其一部是否先行確定之問題為論。核其情形，與本件聲明異議人被訴違反
    公職人員選舉罷免法論罪科刑，並已判決確定之情形，迥不相同。茲檢察官於執
    行聲明異議人應執行之刑罰時，因聲明異議人逃亡、藏匿，無從執行刑罰，而發
    布通緝者，揆諸前開刑事訴訟法第八十四條之規定，尚非無據。本件異議意旨，
    並未指明該檢察官所發布之通緝命令有何違背法令或執行方法有何不當之處，或
    有何應行撤銷通緝而未經撤銷之情事，猶執陳詞指摘原確定判決違法不當，本件
    聲明異議並無理由，應予駁回。
據上論斷，應依刑事訴訟法第四百八十六條，裁定如主文。
中      華      民      國      九十四  年      二      月      二十一  日
                                臺灣高等法院臺中分院刑事第五庭
                                      審判長法  官　袁　從　楨
                                            法　官　姚　勳　昌
                                            法　官　郭　同　奇
右正本證明與原本無異。
如不服本裁定，應於裁定送達後五日內向本院提出抗告狀。
                                            書記官  陳  玫  伶
中      華      民      國      九十四  年      二      月      二十二  日
                                                                        Ａ
